【裁判字號】    99,小上,20
【裁判日期】    990309
【裁判案由】    清償債務
【裁判全文】
臺灣板橋地方法院民事裁定              99年度小上字第20號
上  訴  人  乙○○
被上訴人    立新資產管理股份有限公司
法定代理人  甲○○
上列當事人間請求清償債務事件，上訴人對於中華民國99年1 月
20日本院三重簡易庭99年度重小字第15號第一審判決提起上訴，
本院裁定如下：
    主  文
上訴駁回。
第二審訴訟費用新臺幣壹仟伍佰元由上訴人負擔。
    理  由
一、上訴意旨略以：
  (一)上訴人與本案其餘本案被告薛添丁、薛翰舜、薛雅菁、薛翰
    庭，皆為薛朱月霞之繼承人，且皆未辦理拋棄繼承，在被告
    經合法通知而未於言詞辯論期日全體到庭，又未提出書狀爭
    執之情形下，原判決依法視同自認太過草率。
  (二)被繼承人薛朱月霞之法定繼承人既有5 人，則其債務本應由
    上訴人與其餘繼承人各自分擔5 分之1 ，況上訴人國小6 年
    級即已離家，由現在之夫家照顧，未受被繼承人扶養，原判
    決命唯一到場之上訴人連帶負擔全部債務，實不公平，亦不
    合理。
  (三)為維護權益，爰提出本件上訴，併聲明請求原判決廢棄，駁
    回被上訴人在第一審之訴及假執行之聲請等語。
二、按對於小額程序第一審判決之上訴，非以其違背法令為理由
    ，不得為之，民事訴訟法第436 條之24第2 項定有明文；又
    前開上訴，其上訴狀內應記載上訴理由，並表明原判決所違
    背之法令及其具體內容，以及依訴訟資料可認為原判決有違
    背法令之具體事實，同法第436 條之25亦定有明文。是當事
    人以小額訴訟程序之第一審判決違背法令為理由提起上訴時
    ，就原判決如何不適用法規或適用法規不當，其上訴狀或理
    由書應有具體之指摘，並揭示該法規之條項或其內容，若係
    成文法以外之法則，應揭示該法則之旨趣，倘為司法院解釋
    或最高法院之判例，則應揭示該判解之字號或其內容，如依
    民事訴訟法第469 條第1 款至第5 款所列各款事由提起上訴
    者，其上訴狀或理由書應揭示合於該條款之事實；若小額訴
    訟程序上訴人之上訴狀或理由書未依上述方法為表明者，即
    難認已對原判決之違背法令有具體之指摘，其上訴自難認為
    合法。
三、本件上訴人係對於小額訴訟程序之第一審判決提起上訴，就
    其上訴意旨所陳，原審判決已詳細說明認定事實與得心證之
    依據，且核其上訴理由，僅就原審取捨證據、認定事實之職
    權行使，指摘為不當，而就原審所為之論斷，泛言論斷違法
    ，並未表明該判決所違背法令之具體內容暨依訴訟資料合於
    該違背法令之具體事實，自難認其已合法表明上訴理由。揆
    諸首開說明，自不得謂已合法表明上訴理由。從而本件上訴
    ，難認為合法，應予駁回。
三、本件第二審訴訟費用應依民事訴訟法第436 條之32第1 項準
    用第436 條之19條第1 項規定，確定其數額為1500元，應由
    上訴人負擔。
四、依民事訴訟法第436 條之32第2 項、第444 條第1 項前段、
    第95條、第78條、第436 條之32第1 項、第436 條之19第1
    項，裁定如主文。
中    華    民    國    99    年    3     月    9     日
                  民事第三庭    審判長法  官  朱耀平
                                      法  官  邱靜琪
                                      法  官  張紫能
以上正本係照原本作成
本裁定不得抗告
中    華    民    國    99    年    3     月    9     日
                                      書記官  蔡佳容

司法院資訊處製作；財團法人民間司法改革基金會備份。
